Raul Oliveira Mercadante

Desenvolvedor Front-End

São Paulo - SP
rauloliveiratech@gmail.com
<u>Linkedin | Portfólio | Github</u>

Formação

UniCV (2022 - Atualmente)

Análise e Desenvolvimento de Sistemas (EAD)

FIEB (2018 - 2020)

Ensino Médio Técnico - Curso completo em TI

Experiência

Multilaser Industrial

Auxiliar de TI (Fev. 2023 - Out. 2023)

- Desenvolvimento de automações
- Controle de ativos
- Ingresso e gerenciamento de usuários no ActiveDirectory
- Manejo de GPOs em sistemas Windows Server
- Manipulação de diretrizes de instalação e configuração de Software.

Aprendiz de TI (Dez. 2021 - Fev. 2023)

- Suporte em Sistemas Operacionais (Windows 10/11, Mac OS, Linux)
- Suporte em Hardware e Software
- Reparo e preparo de máquinas de colaboradores
- Envio de equipamentos.

Sobre Mim

Sou um desenvolvedor Front-End com um sólido conjunto de habilidades em React, HTML, CSS, SASS e JavaScript, tenho experiência também em SQL e Python.

Minha abordagem colaborativa e minha busca por soluções inovadoras me impulsionam a contribuir efetivamente para projetos, mantendo-me atualizado com as últimas tendências tecnológicas.

Formação Complementar

DevMedia	Alura
• React	• CSS
• HTML	 Python
• CSS	• SQL
 JavaScript 	
• Java	Yazigi
 Python 	 Inglês